臺灣彰化地方法院刑事判決　　　　九十四年度訴字第二二０號
公　訴　人　臺灣彰化地方法院檢察署檢察官
被　　　告　戊○○
　　　　　　　　　　（
選任辯護人　林世祿　律師
上列被告因違反毒品危害防制條例案件，經檢察官提起公訴（九
十三年度偵字第七五五五、七九七三號），本院判決如下：
    主  文
戊○○共同連續販賣第一級毒品，處無期徒刑，褫奪公權終身。
扣案之海洛因玖包（合計淨重壹點捌壹公克、空包裝重貳點貳公
克）均沒收銷燬之、扣案之ＮＯＫＩＡ廠牌行動電話壹支沒收之
、如附表所示因販賣第一級毒品所得之財物均沒收之，如全部或
一部不能沒收時，以其財產連帶抵償之。
    事  實
一、戊○○因無業缺款，為圖謀暴利，竟與乙○○（通緝中，另
    行審結）共同基於販賣第一級毒品海洛因之概括犯意聯絡，
    意圖營利，自民國九十三年五月間起，以信用卡借款之資，
    向洪瑞陽（所涉違反毒品危害防制條例罪嫌，應由檢察官另
    行偵查處理）購入供以販賣用之第一級毒品海洛因【平均約
    半個月至一個月以新臺幣（下同）八萬元購買一次】分裝成
    袋，並以ＮＯＫＩＡ廠牌之行動電話一支（戊○○所有，裝
    放門號0000000000號晶片卡一枚）、00000
    00000號、0000000000號、0000000
    000號等行動電話（所有人不詳）為聯絡工具，俟如附表
    所示「販賣對象」欄所載之丙○○、己○○、甲○○、庚○○、丁○○（即分別為起訴書所載之Ａ２、Ａ３、Ａ５、Ａ
    ４及Ａ１，前開之人並不具有應隱匿姓名之法定原因）等欲
    購買毒品海洛因之人撥打上開行動電話前來而與接聽電話之
    戊○○、乙○○約定所購買海洛因之數量及金額後，由戊○○、乙○○二人一同或個別將所販售之海洛因攜往彰化縣二
    林鎮○○路附近、斗苑路與竹林路口附近之茂林加油站前、
    興華國小、斗苑路上之「７─１１便利商店」、竹林路路旁
    、文山路教練場、芳苑工業區等地，交付販賣與如附表所示
    「販賣對象」欄所載之人多次（販賣之時間、數量、次數及
    販賣所得均詳見附表所示）。嗣於九十三年十月五日下午三
    時許，為警循線在彰化縣二林鎮○○里○○路查獲戊○○，
    並起出其所有供以販賣用之海洛因九包（合計淨重一點八一
    公克、空包裝重二點二公克），後於同日下午八時三十分許
    ，復為警在彰化縣二林鎮○○路○段一一０號起獲其所有、
    用以聯繫販賣海洛因所用之ＮＯＫＩＡ廠牌行動電話一支扣
    案。
二、案經彰化縣警察局移送臺灣彰化地方法院檢察署檢察官偵查
　　起訴。
    理  由
一、訊據被告戊○○除否認伊有販賣海洛因與如附表編號五所示
    之丁○○及扣案之海洛因九包係供以販賣之用以外，對於上
    揭其餘事實則均坦承不諱，並就上開否認部分辯稱：伊並沒
    有販賣海洛因與丁○○，又扣案其所有之海洛因九包係其自
    己要施用的云云。惟查：（一）被告確有與同案被告乙○○
    ，於如附表編號五所示之期間，共同販賣海洛因與丁○○共
    計二十次等情，已據證人丁○○於本院審理時證述明確，徵
    以證人丁○○就其向被告戊○○購買海洛因之期間、地點、
    所使用聯繫之行動電話號碼及購買價格等情，均證述綦詳，
    且被告戊○○於九十三年十月二十五日偵訊時供稱：「（問
    ：為何知道乙○○在販賣海洛因？）因為乙○○叫我拿給丁○○時，我就知道他有在販賣毒品，我曾接過丁○○二次電
    話，電話是乙○○的，他叫我接」等語，堪認證人丁○○上
    開證述內容並非虛妄而為可信。（二）又扣案之海洛因九包
    為警起獲時已分裝完成，且每包之重量經警秤重之結果，除
    其中一包毛重約為零點三公克外，其餘八包之毛重均各為零
    點四公克，有上開海洛因九包之照片一幀在卷可憑，且被告
    係於外出之際，身上攜有上開已分裝完成且重量相當之海洛
    因九包為警起獲，徵以上開海洛因之包數及重量，被告辯稱
    係為供己施用云云，顯無可信；蓋倘上開海洛因果均係被告
    戊○○為供己施用之用，自無加以分裝成高達九包之數量而
    一次攜帶外出，且各包重量均屬相當之必要，足認被告前開
    所辯，尚無可採。（三）再證人丙○○於本院審理時雖曾證
    稱：其有向被告戊○○購買海洛因二十次，其撥打電話向被
    告戊○○購買海洛因時，接聽電話者包含被告戊○○在內，
    共有三名男子等語，惟被告戊○○於本院審理時僅坦承與同
    案被告乙○○共同販賣海洛因，且復查無其他第三人有參與
    販賣之積極事證，又電話中通話之聲音有時不易辨明，是尚
    難以證人丙○○上開證述，即率認被告戊○○、同案被告乙○○共同販賣海洛因之行為尚有其他共犯參與。（四）另雖
    被告戊○○及證人即如附表所示之「販賣對象」丙○○、己○○、甲○○、庚○○、丁○○等人，均未明確供述被告戊○○實際購入及販出海洛因之重量，而未能精準計算出其販
　  入與販出海洛因之差價（即營利賺取之淨額），惟衡以被告
    戊○○於本院審理時供稱：伊係以信用卡借款作為購入海洛
　　因之來源，經濟壓力很重，沒有工作等語，是被告戊○○自
　  無於缺款之情況下，猶以低於進價之價額出售海洛因與如附
    表所示之人之理，被告戊○○主觀上有營利之意圖，堪以認
　　定。（五）又被告戊○○雖曾於九十三年十二月十六日偵訊
　  時供稱：洪瑞陽有販賣海洛因一語；惟被告及同案被告乙○○用以共同販賣之海洛因來源，係來自於洪瑞陽一節，已據
　　證人甲○○於九十三年十月二十九日偵訊時證述明確，是被
　  告戊○○尚無毒品危害防制條例第十七條所定得減輕其刑之
    適用，附予敘明。（六）此外，復有同案被告乙○○於警、
　　偵訊之供述、證人己○○、甲○○、庚○○、承辦員警甘仁
　  龍於本院之證述、法務部調查局鑑定通知書、通聯調閱查詢
    單、通訊監察書（含電話附表）、通聯譯文在卷可憑，並有
　　被告戊○○供以販賣用之海洛因九包（合計淨重一點八一公
　  克、空包裝重二點二公克）及其所有、用以聯繫販賣海洛因
  　所用之ＮＯＫＩＡ廠牌行動電話一支扣案可佐，本件事證明
    確，被告戊○○前開犯行洵堪認定。
二、按海洛因係毒品危害防制條例所定之第一級毒品，不得非法
    販賣。核被告戊○○所為，係犯毒品危害防制條例第四條第
    一項之販賣第一級毒品罪。被告戊○○為供販賣第一級毒品
    而持有該級毒品之低度行為，應為販賣之高度行為所吸收，
    不另論罪。又被告戊○○與同案被告乙○○二人間，有犯意
    聯絡與行為分擔，應論以共同正犯。又公訴人雖未敘及被告
    戊○○：(1)自九十三年五、六月間起，連續販賣海洛因十餘
    次與丙○○以外之其餘連續販賣海洛因多次與丙○○之犯行
    ；(2)自九十三年七月間起連續販賣海洛因十次與甲○○以外
    之其餘連續販賣海洛因多次與甲○○之犯行；(3)於九十三年
    九月十日、同年月十六日，連續販賣海洛因與庚○○二次（
    前者售價為二千元、後者則為一千元）之犯行；(4)於九十三
    年八月二十二日、二十三日、三十一日、同年九月二日、三
    日、七日、八日販賣海洛因與丁○○七次以外之其餘連續販
    賣海洛因十四次與丁○○之犯行，然上開被告戊○○連續販
    賣海洛因之犯行，與起訴書所載被告戊○○連續販賣海洛因
    之犯行間，具有連續犯之裁判上一罪關係，均為起訴效力所
    及，本院自應併予審判，附此敘明。再被告先後多次販賣海
    洛因之犯行，時間緊接，犯罪構成要件相同，顯係基於概括
    之犯意反覆為之，為連續犯，應依連續犯之規定，論以一罪
    （販賣第一級毒品罪之法定本刑為死刑、無期徒刑，依法不
    得再加重之）。爰審酌被告戊○○之素行、犯罪之動機、目
    的係為得一己之厚利、販賣毒品海洛因之期間、販賣之次數
    非少、販賣毒品海洛因之所得財物、販賣毒品海洛因流通毒
    品之管道對社會治安、經濟所生危害甚巨、及其犯罪後之態
    度等一切情狀，量處如主文所示之刑，且依刑法第三十七條
    第一項之規定，對被告宣告褫奪公權終身，以示懲儆。
三、扣案之海洛因九包（合計淨重一點八一公克、空包裝重二點
    二公克），均為查獲供販賣用之毒品，均應依毒品危害防制
    條例第十八條第一項前段之規定宣告沒收銷燬之。又扣案之
    ＮＯＫＩＡ廠牌行動電話一支，係被告戊○○所有、供以聯
    繫販賣海洛因所用之物，應依毒品危害防制條例第十九條第
    一項前段之規定諭知沒收。再如附表「所得財物」欄所示販
    賣第一級毒品海洛因所得（均未扣案），亦均應依毒品危害
    防制條例第十九條第一項之規定宣告沒收，如全部或一部不
    能沒收時，應以被告戊○○及同案被告乙○○二人之財產連
    帶抵償之（按沒收含有保安處分之性質，在剝奪犯罪者因犯
    罪而取得之財產上利益，以遏止犯罪，與罰金屬刑罰之性質
    有別，故對於各共犯應採連帶沒收主義，不得就全體共犯之
    總所得，對於各共犯重複諭知沒收，最高法院九十四年度台
    上字第一九七一號判決意旨參照）。
四、至洪瑞陽所涉販賣海洛因之罪嫌，應由臺灣彰化地方法院檢
    察署檢察官另行偵查處理，併予敘明。
據上論斷，應依刑事訴訟法第二百九十九條第一項前段，毒品危
害防制條例第四條第一項、第十八條第一項前段、第十九條第一
項，刑法第十一條前段、第二十八條、第五十六條、第三十七條
第一項，判決如主文。
本案經檢察官邱鼎文到庭執行職務
中　　華　　民　　國　九十四　年　　八　月　　十二　　日
                  刑事第二庭  審判長法官  王  義  閔
                              法      官  廖  政  勝
                              法      官  李  雅  俐
以上正本證明與原本無異。
如不服本判決，應於判決送達後十日內，向本院提出上訴狀（須
附繕本）。
告訴人或被害人對於判決如有不服具備理由請求檢察官上訴者，
其上訴期間之計算係以檢察官收受判決正本之日期為準。
中　　華　　民　　國　九十四　年　　八　月  　十八　　日
                              法院書記官  陳  秀  娟
附錄論罪科刑法條：
毒品危害防制條例第四條第一項：
製造、運輸、販賣第一級毒品者，處死刑或無期徒刑；處無期徒
刑者，得併科新臺幣一千萬元以下罰金。
附表：
┌──┬──────┬────┬────────────┬───────┐
│編號│　販賣期間  │販賣對象│  販賣次數與價格        │　所得之財物  │
├──┼──────┼────┼────────────┼───────┤
│一  │自九十三年五│丙○○  │(1)販賣次數：二十次。    │二萬元        │
│    │、六月間起至│        │(2)販賣價格：每次均各一千│              │
│    │同年八月十日│        │　元。                  │              │
│    │下午六時許止│        │                        │              │
├──┼──────┼────┼────────────┼───────┤
│二  │九十三年六、│己○○  │(1)販賣次數：三次。      │三千元        │
│    │七月間      │        │(2)販賣價格：每次均各一千│              │
│    │            │        │　元。                  │              │
├──┼──────┼────┼────────────┼───────┤
│三  │自九十三年七│甲○○  │(1)販賣次數：詳細次數不詳│八萬元        │
│    │月間起至同年│        │　，平均每天一次。      │              │
│    │同年九月底（│        │(2)販賣價格：一千元、二千│              │
│    │起訴書誤載為│        │  元及三千元不等（起訴書│              │
│    │十月初）止  │        │　誤載均為一千元），總計│              │
│    │            │        │  販賣所得為八萬元。    │              │
├──┼──────┼────┼────────────┼───────┤
│四  │九十三年八月│庚○○  │(1)販賣次數：四次。      │五千元        │
│    │二十一日、二│        │(2)販賣價格：除九十三年九│              │
│    │十三日、同年│        │　月十日為二千元以外，其│              │
│    │九月十日、十│        │　餘均各為一千元。      │              │
│    │六日        │        │                        │              │
├──┼──────┼────┼────────────┼───────┤
│五  │自九十三年八│丁○○  │(1)販賣次數：二十次。    │四萬二千元    │
│    │二十二日起至│        │(2)販賣價格：三千元者計有│              │
│    │同年十月二日│        │　六次、二千元總計有十次│              │
│    │上午十時許止│        │  、一千元共計有四次（起│              │
│    │            │        │　訴書誤載每次均為一千元│              │
│    │            │        │　）。                  │              │
└──┴──────┴────┴────────────┴───────┘
